臺灣高等法院花蓮分院刑事判決
上　訴　人
即　被　告　乙○○
選任辯護人　吳漢成律師
上列上訴人因違反毒品危害防制條例案件，不服臺灣臺東地方法
院92年度訴字第2號中華民國92年12月16日第1審判決（起訴案號
：臺灣臺東地方法院檢察署91年度偵字第730號），提起上訴，
經判決後，經最高法院發回，本院判決如下：
    主  文
原判決撤銷。
乙○○共同販賣第二級毒品，未遂，處有期徒刑參年拾月。扣案
之第二級毒品甲基安非他命參小包（驗餘淨重貳拾貳點貳捌公克
）沒收並銷燬之，空夾鍊袋貳拾陸只、電子磅秤壹臺及ＮＯＫＩ
Ａ廠牌行動電話壹具均沒收之。
    事  實
一、乙○○與劉至芳（綽號「阿芳」，另案經判處有期徒刑4年
    確定）共同基於販賣第2級毒品甲基安非他命之犯意聯絡，
    因民國90年12月30日下午6時30分許，臺東縣警察局臺東分
    局警備隊警員在臺東市○○路真滿意保齡球館前，執行交通
    稽查勤務時，因潘韋達取出證件時，不慎將1小包甲基安非
    他命掉落地上，而查獲潘韋達所持有之第2級毒品甲基安非
    他命2包，潘韋達隨即向執勤警員供出其所持有之甲基安非
    他命，係劉至芳於同年月29日所寄放，並配合警方，以其所
    有號碼為0000000000號之行動電話，撥打至登記使用人為邱
    芳琪，實際由劉至芳所使用，號碼為0000000000號之行動電
    話，向劉至芳表示欲購買半兩（約18公克）之第2級毒品甲
    基安非他命，劉至芳因不在臺東，遂向其表示，將由綽號「
    阿宏」之乙○○負責提供第2級毒品甲基安非他命，並撥打
    乙○○所使用號碼為0000000000號之行動電話告知此事，乙
    ○○隨即於同日下午6時44分許，以0000000000號行動電話
    撥打至潘韋達之0000000000號之行動電話，再次向潘韋達確
    認其所欲購買之第2級毒品甲基安非他命數量並議定價格新
    臺幣（下同）1萬8千元後，雙方即約定交易地點為臺東市○
    ○路郵局前。乙○○隨即駕駛其母楊秀珠所有之車牌號碼Ｅ
    7 －6339號自用小貨車，攜帶第2級毒品甲基安非他命，先
    至臺東市○○路41巷23號搭載其不知情之友人楊同雄一同赴
    約，並與楊同雄更換座位，由楊同雄負責駕駛，以方便乙○
    ○下車與潘韋達交易毒品，於同日晚間8時20分許，乙○○
    在該自用小貨車之右前座，自所攜之袋內取出第2級毒品甲
    基安非他命欲以電子磅秤秤重時，為埋伏之警員當場逮捕，
    並在乙○○身上及車上共計查獲甲基安非他命3小包（毛重
    24 點14公克，淨重22點7公克、驗餘淨重22點28公克）、空
    夾鍊袋26只、電子磅秤1臺及ＮＯＫＩＡ廠牌行動電話1具，
    因而販賣未遂。
二、案經臺東縣警察局臺東分局報告及檢察官自動檢舉偵查起訴
    。
    理  由
壹、證據能力
一、上訴人即被告（下稱被告）在本院審理中針對被告自白之任
    意性以未經同意而為夜間訊問為理由，主張沒有證據能力。
    經傳喚當時訊問被告的警員甲○○在本院證稱：當時查獲之
    後，被告情緒比較激動，一直說被拖下水，也覺得很懊悔，
    當時有問被告是否隔天再訊問，因為情緒並不是持續性的不
    穩定，所以繼續訊問 (本院卷頁110)，再經本院勘驗當天警
    詢的錄音帶，也發現訊問的警員向被告表示由於前一次筆錄
    的內容仍有若干不清楚之處，因此還要再訊問，接著被告就
    一一將為劉至芳送貨的次數陳明，其間被告有拒絕回答的情
    形，也有露出笑聲，錄音也都是連續的 (本院卷頁120以下)
    ，顯見被告都是在任意性的情況之下所做出的回答，其自白
    並沒有非出於任意性的問題。而且，在筆錄中也已經明確記
    載被告同意在夜間進行訊問，被告稱沒有經過同意而為夜間
    訊問，未可採信。更且本案是被告在交付毒品時當場被查獲
    ，被告在甫被查獲的陳述，自較為可信。
二、被告在本院審理中對於蕭芳珍、潘韋達以及楊同雄在警詢中
    之陳述主張沒有證據能力。但本件被查獲的過程是被告把毒
    品交給潘韋達時當場被查獲，警方立即對於被查獲的相關人
    員進行訊問，尤其本案是潘韋達在被查獲持有毒品後，配合
    警員假意向劉至芳購買安非他命，並因而查獲交付毒品的被
    告，從其證述的過程，顯然具有較可信的特別情況，依照刑
    事訴訟法第159條之3之規定，應認為具有證據能力。
貳、犯罪事實認定之依據
一、訊據被告乙○○矢口否認有何販賣第2級毒品甲基安非他命
    之犯行，辯稱：90年12月30日當天，劉至芳問伊有沒有要到
    臺東，請伊順便帶東西至臺東交給潘韋達，東西是在池上大
    坡池交給伊的，伊直至為警查獲才知道所攜帶的物品是安非
    他命云云。經查：
二、本件係臺東縣警察局臺東分局警備隊警員於90年12月30日下
    午6時35分許，在臺東市○○路真滿意保齡球館前，執行交
    通稽查勤務時，因潘韋達取出證件時不慎將1小包甲基安非
    他命掉落地上而查獲潘韋達所持有之第2級毒品甲基安非他
    命2包後，潘韋達隨即向警員供出其持有之甲基安非他命，
    係劉至芳於12月29日下午14時30分在臺東市○○街109巷口
    交付所寄放，並以其所有號碼為0000000000號之行動電話，
    撥打至登記使用人為邱芳琪，實際由劉至芳所使用號碼為00
    00000000號之行動電話，向劉至芳表示有人欲購買半兩之甲
    基安非他命等情，業據證人即臺東縣警察局臺東分局警備隊
    警員吳竹勝於原審（原審卷頁50以下）及證人潘韋達於警詢
    、偵查及原審審理時分別供述明確（見警卷頁5至頁7、91年
    度他字第4號卷頁21、偵卷頁25至頁26、原審卷頁65、頁152
    以下），且互核相符。而0000000000號之行動電話，登記所
    有人為劉至芳女友邱芳琪，惟實際使用人為劉至芳乙節，亦
    據證人劉至芳於原審審理時證述明確，並有該行動電話之用
    戶資料1紙在卷足憑，復有0000000000號及0000000000 號行
    動電話之通聯紀錄在卷足憑（偵卷頁6以下、原審卷頁80）
    ，再佐以劉至芳結證陳稱：「他 (指潘韋達）說要安非他命
    ，我說我沒有在吃我沒有，他說要跟乙○○討，我就打電話
    給乙○○，要他們自己去聯絡」等語，雖劉至芳隱避其販賣
    部分之事實，但已證陳案發當日潘韋達確打電話欲購買安非
    他命，並由其出面聯絡乙○○之事實，即足以證明吳竹勝、
    潘韋達證詞為可憑信自明。
三、又潘韋達向劉至芳表示有人欲購買半兩之甲基安非他命後，
    劉至芳向其表示現不在臺東，惟會請被告代為提供安非他命
    ，並撥打被告所使用號碼為0000000000號之行動電話告知此
    事，被告隨即於同日晚間6時44分許，以其所有號碼為00000
    00000號行動電話撥打至潘韋達之0000000000號之行動電話
    ，並再次向潘韋達確認其所欲購買甲基安非他命之數量並議
    定價格1萬8千元後，雙方即約定交易地點為臺東市○○路郵
    局乙節，迭經證人潘韋達於警詢、偵查及原審審理時證述明
    確，並有0000000000號、0000000000號及0000000000號行動
    電話之雙向通聯紀錄在卷足憑（偵卷頁6以下），顯見潘韋
    達與被告聯絡購買安非他命之證詞自可信為真正。
四、被告駕駛其母楊秀珠所有之車牌號碼Ｅ7－6339號自用小貨
    車，攜帶第2級毒品甲基安非他命，先至臺東市○○路41巷
    23號搭載其不知情之友人楊同雄並稱他約了朋友在大同路郵
    局前，到了郵局他下車等朋友，並要楊同雄坐在駕駛座，一
    會兒他朋友到達，被告坐在右側，開車門，他朋友站在車門
    邊，警察就衝到車子旁，隨即將安非他命、楊同雄與被告帶
    至分局之事實，業據證人楊同雄警詢中證陳綦詳 (警卷頁3
    以下），核與潘韋達及吳竹勝分別於警詢、偵查及原審、本
    院前審調查時證述之有關犯行之重要部分大至相符（本院前
    審卷頁20以下），雖證人吳竹勝於原審證陳：「當時沒有看
    到乙○○有沒有用電子秤秤安非他命」，於本院前審則證陳
    ：「我有看到被告在秤」有所出入，惟此或因作證時間不同
    、
    法官問訊方法、證人本身記憶力等不同情狀，致證詞有所不
    同，惟此細節不同處正足以佐證證人吳竹勝係出於訊問時之
    記憶現狀而回答，而非出於構陷被告，否則自可將證詞全盤
    重覆即可，是以，尚難以此細微處之出入而否認其證詞之可
    憑信自明，另復有空夾鍊袋26只、電子磅秤1臺及ＮＯＫＩ
    Ａ廠牌行動電話1具扣案可資佐證，而當場扣得白色粉末3小
    包（合計毛重24點14公克，淨重22點7公克，驗餘淨重22點
    28公克），經內政部刑事警察局鑑驗結果，均檢出第2級毒
    品甲基安非他命成分，亦有該局91年11月29日刑鑑字第0910
    311199號鑑驗通知書1紙在卷足憑。
五、另訊之證人潘韋達於原審審理時證稱：「（問：當時打電話
    給劉至芳的時候，他有沒有說他人在什麼地方？）答：他說
    他在外地，沒有在臺東，地點沒有講」等語，而依卷附劉至
    芳所使用0000000000號之通聯紀錄觀之，90年12月30日之晚
    間6時至8時止之發話地點均在花蓮縣花蓮市○○路125號頂
    樓機房，足證劉至芳於當時確不在臺東，是自無可能於當晚
    交付第2級毒品甲基安非他命予被告，而被告於同日晚間6時
    44分許與潘韋達聯絡後，隨即於晚間8時20分許，自臺東縣
    池上鄉攜帶第2級毒品甲基安非他命至臺東市○○路郵局前
    ，前後相距不到2個小時，惟第2級毒品甲基安非他命係政府
    公告查禁之物品，取得不易，被告卻得於2小時之內，即自
    臺東縣池上鄉攜第2級毒品甲基安非他命至臺東市，益徵被
    告原本即持有第2級毒品甲基安非他命。再者，劉至芳於接
    獲證人潘韋達電話告知欲購買第2級毒品甲基安非他命後，
    隨即撥打行動電話與被告聯絡並告知潘韋達欲購買第2級毒
    品甲基安非他命，被告亦立即與證人潘韋達聯絡，且迄為警
    查獲為止，被告與劉至芳亦多次聯絡，此有通聯紀錄在卷足
    憑，再佐以被告坦承查扣之電子秤、ＮＯＫＩＡ行動電話均
    係劉至芳所有（本院前審卷頁85），且參酌證人潘韋達於原
    審審理時證稱：「（問：當時乙○○在電話中有沒有跟你提
    到多少錢？）答：有，他說1萬8」及「因為他帶的重量好像
    不夠，就叫我到時候就從價格裡面扣，實際多少就收多少」
    等語（原審卷頁152以下），核與證人吳竹勝於本院前審結
    陳：「潘韋達與劉至芳談聯絡買賣毒品時只有說數量的安非
    他命，沒有談到價錢，.... 被告與楊同雄一起出現在約定
    的地方，我們不確定他們身上是否有貨，後來我們等到潘韋
    達手上取得毒品，才上前逮捕」等情（本院前審卷頁80）相
    符。被告攜有電子磅秤至約定地，且被告為警所查獲之甲基
    安非他命3小包經刑事警察局鑑定時秤重分別為編號1.毛重
    3點43公克，編號2.毛重7點45公克，編號3.毛重13點26公克
    ，均未達18公克等情，有該局前開鑑驗通知書可稽，此益徵
    被告並非僅係單純運送第2級毒品甲基安非他命，蓋若被告
    僅係單純負責運送第2級毒品甲基安非他命，何需攜帶電子
    秤？又豈會與證人潘韋達商議交易之價格？綜上所述，足證
    被告與劉至芳係共同販賣第2級毒品甲基安非他命，並伺機
    出售牟利。是被告辯稱：伊係當天劉至芳託其順道攜帶物品
    交予潘韋達乙節，不足採信。
六、被告雖辯稱：伊並不知所攜帶物品為第2級毒品甲基安非他
    命云云。惟訊據被告於偵查中供稱：「（問：劉至芳都在何
    時將毒品交給你？）答：他從花蓮帶毒品回來後寄放在我家
    裡，他身上通常都不會放毒品，過幾天他再打電話給我將毒
    品交給誰，他有時會打電話給我，叫我把毒品還給他，地點
    都是在池上」（偵卷頁24）、「（問：劉至芳有無跟你說過
    裡面是何物？）答：他只跟我說，這裡面的東西很重要，也
    未清楚的告訴我是何物，但我曾偷偷打開過，看到裡面是安
    非他命」（見91年度他字第4號卷頁38），再佐以扣案安非
    他命均係夾鍊袋包裝，目視即可知為白色粉狀物，且被告於
    警詢時即自承4年前已有吸食安非他命之經驗，其對於安非
    他命為何物，自是知之甚詳。至辯護人辯護意旨稱：安非他
    命是用黑色塑膠袋包著，與其他扣案物品又一起被劉至芳包
    在黑布袋裡，被告實不知代劉至芳運送之物品為何云云。惟
    此與被告於偵查中所陳及查獲時安非他命是以夾鍊袋分裝，
    是前揭所辯，顯係事後卸責之詞。
七、辯護人雖質以本件證人潘韋達配合警方，向被告佯稱欲購買
    第2級毒品甲基安非他命，屬陷害教唆，所取得之證據為無
    證據能力等語。惟按所謂陷害教唆，係指犯罪行為人原不具
    犯罪之故意，純因司法警察設計教唆，始萌生犯意，進而著
    手實行犯罪構成要件行為之謂。如上訴人自始即有販賣毒品
    之犯意，警方係為取得證據，方授意施用者再佯稱購買，待
    其攜帶毒品前來，著手於販賣行為時，加以逮捕；要與行為
    人原無犯罪故意，僅因遭受陷害教唆始為之，迥然有別（最
    高法院著有91年度臺上字第5794號及91年度臺上字第5396判
    決意旨可資參照）。經查：證人潘韋達於該日下午6時30分
    許與劉至芳聯絡表示欲購買安非他命，劉至芳隨即聯絡被告
    告知此事，依卷附通聯紀錄觀之，被告隨即與證人潘韋達聯
    絡，且主動提及所購買第2級毒品甲基安非他命該如何計算
    價錢等情，已如前述，顯見被告本即欲販賣第2級毒品甲基
    安非他命，蓋若被告原無販賣第2級毒品甲基安非他命之意
    圖，當係處於被動狀態，而由證人潘韋達先提及交易之價格
    ，又豈會由被告主動提及交易價格，甚而表示：「因帶的重
    量不足，實際多少就收多少」等語？且參酌被告自與證人潘
    韋達聯絡起至被告自臺東縣池上鄉到達約定交易之臺東市郵
    局，前後不到2個小時，如此快速，顯見被告原即持有第2級
    毒品甲基安非他命欲乘機販售，是足認被告與劉至芳原即意
    圖營利而販入第2級毒品甲基安非他命。綜上，被告與劉至
    芳本即具有販賣第2級毒品之犯意，非員警所造意，警方亦
    無使從無販賣犯意之被告，將因此誘捕行為萌生首次販賣決
    意之陷害故意，是被告所辯指摘警方係陷害教唆云云，殊無
    足採，被告與劉至芳共同意圖營利而販入第2級毒品甲基安
    非他命之情，亦屬灼然。是辯護人前揭所辯，顯不足採。
八、又第2級毒品甲基安非他命之買賣，係屬嚴重違法行為，非
    可公然為之，故其交易價格每因買賣雙方關係深淺，買賣數
    量、貨源是否充裕、查緝是否嚴緊及其取得成本之高低等因
    素而有不同，非可一概而論，而販賣之利得，除販賣者坦承
    外，實難查得實情，惟販賣甲基安非他命之法定刑度甚重，
    係眾所週知之事實，依一般經驗法則，販賣甲基安非他命者
    鋌而走險，苟非意在營利，所為何來？是本院雖因被告矢口
    其有販賣甲基安非他命犯行，致無法查得其販賣甲基安非他
    命之價差，惟依上述說明，被告具有營利之意圖，實堪認定
    。
九、被告雖然在本院審理中一再辯稱不知道交付的物品是毒品，
    以為是客戶所託送的農藥。但查被告當天交付毒品的時候，
    還帶了磅秤，如果只是幫客戶代送農藥，豈有必要另外攜帶
    磅秤。而且查獲之警員吳竹勝在本院前審證稱有看到被告秤
    重，把毒品交給潘韋達之後，才上前逮捕（本院前審卷頁20
    ），更可見被告在交付毒品的時候還進行數量確認的動作，
    則如果被告只是交付別人託送的物品，又豈有必要當場磅秤
    重量。尤其，被告雖然一再陳稱是幫客戶送貨，但是被告一
    直到本院言詞辯論終結為止，卻無法提出任何可供本院調查
    的送貨客戶的名單，益證被告所辯當時以為是幫客戶送貨的
    辯詞，也不可採信。更且，本案既然是被告在交貨時當場被
    查獲，如果被告不知道送貨的東西是毒品，理應在警詢時就
    陳明交代送貨的客戶以及送貨的對象，但是被告卻陳稱是販
    賣毒品的劉至芳所交代運送，更足以證明被告在交付毒品當
    時，的確知道所交付的東西是毒品。
十、綜上所述，本件事證明確，被告犯行洵堪認定。
參、論罪科刑之依據
一、核被告所為，係犯毒品危害防制條例第4條第6項、第2項之
    販賣第2級毒品未遂罪。查本案被告犯行，是因為潘韋達為
    了配合警方查緝而向劉至芳佯稱欲購買毒品，實際上並沒有
    購買毒品的真意，因此雖然有交付毒品的行為，但是並沒有
    完成交易，僅構成未遂，應依95年修正後刑法第25條第2項
    規定減輕其刑。起訴法條認被告係犯販賣第2級毒品既遂罪
    ，容有未當，爰變更起訴法條，又毒品危害防制條例所稱之
    運輸，係指單純運輸並無他項目的者而言，若以販賣目的而
    從事於搬運之行為，仍成立販賣之罪（最高法院92年臺上字
    第1184號判決可資參考）。本件被告既以販賣目的而為運送
    ，因此公訴意旨認被告所為係犯同條項之運輸第2級毒品甲
    基安非他命罪，容有未洽，附此敘明。被告與劉至芳間，有
    犯意聯絡及行為分擔，為共同正犯。被告犯後，刑法第28條
    之規定雖有所修正，但是對於本案共同正犯之認定並無影響
    ，仍應適用修正後之新法。又其非法持有第2級毒品甲基安
    非他命之低度行為，為販賣之高度行為所吸收，不另論罪。
二、另按犯第4條第2項之罪，供出毒品來源，因而破獲者，得減
    輕其刑，毒品危害防制條例第17條固定有明文，惟查，本件
    被告與劉至芳係共同基於販賣第2級毒品甲基安非他命以營
    利而販入第2級毒品甲基安非他命，並共同持有之，且證人
    潘韋達己先供出劉至芳，並提供劉至芳行動電話與之聯絡而
    查獲被告，已如前述，是以，證人吳竹勝雖證陳因被告指陳
    才知係劉「至」芳，非劉「志」芳，且因被告乙○○供出劉
    至芳另支行動電話，經調取通聯比對出黃和卿，再對黃和卿
    監聽才查獲邱顯漢、邱顯德等情（本院前審卷頁87），且扣
    案之第2級毒品甲基安非他命係劉至芳所交付，自非屬供出
    毒品之來源，再者，警方亦未因此而查獲毒品，業據證人吳
    竹勝於原審證述明確，是以，警方即已由潘韋達處得知劉至
    芳，且未查獲毒品，難認與毒品危害防制條例第17條所定減
    刑之要件相符，並分經本院調閱劉至芳所涉違反毒品危害防
    制條例案件之本院95年度上訴第2號卷宗以及邱顯漢所涉違
    反毒品危害防制條例案件之本院92年度上訴第119號卷宗為
    證，自難邀減刑之寬典，況該條係屬「得」減，非應減，被
    告事後飾詞卸責，亦違立法目的在利用減刑之寬典，鼓勵運
    輸、販賣、吸用或持有毒品之行為人，供出毒品之來源，藉
    以擴大防制毒品之成效，使煙毒易於斷絕自明。
三、原審予以論罪科刑，固屬無誤，被告上訴否認犯行，固無理
    由，但原審認定被告之犯行構成販賣既遂，則屬有誤，應由
    本院撤銷改判。
四、爰審酌被告身強力壯，不思向上，竟為謀一己之私利，販賣
    毒品予他人，嚴重損及國民健康，且犯後矢口否認犯行，毫
    無悔意，被告父母親在本案審理期間書寫信件（原審卷頁45
    ）到法院陳稱被告在服役之後，就到農藥店服務，由於績效
    良好，認真負責，在1年之後被派往負責區的業務推動，表
    現良好，顯見被告父母親對於被告期望之深，但是被告卻一
    再不知悔改，設詞卸責，拿著毒品磅秤前往交貨當場被查獲
    ，在自白後，卻又改稱不知道交付的東西是毒品，惡性非輕
    ，但審酌與被告一同販賣的共犯劉至芳也因為本案遭判處有
    期徒刑4年確定在案，有本院95年度上訴第2號卷宗為證等一
    切情狀，量處如主文所示之刑。又扣案第2級毒品甲基安非
    他命3小包（驗餘淨重22點28公克），應依同條例第18條第1
    項前段規定宣告沒收並諭知銷燬，另扣案之空夾鍊袋26只、
    電子磅秤1臺及ＮＯＫＩＡ廠牌行動電話1具，均為被告與共
    犯劉至芳所有，應係供販賣第2級毒品甲基安非他命所用，
    應依同條例第19條第1項前段宣告沒收之。另警方雖自被告
    身上查獲含殘渣之夾鏈袋5只、玻璃球型吸食器1個，吸食用
    橡皮管1條，惟參酌被告於警詢、偵查及原審、本院調查均
    坦承有施用第2級毒品甲基安非他命，該殘渣袋應係施用毒
    品後所留，而玻璃球型吸食器1個，吸食用橡皮管1條則為吸
    食第2級毒品甲基安非他命所用，而非供被告犯販賣第2級毒
    品甲基安非他命所用，不另為沒收之宣告。
肆、據上論斷，應依刑事訴訟法第369條第1項前段、第364條、
    第300條、第299條第1項前段、毒品危害防制條例第4條第2
    項、第18條第1項前段、第19條第1項前段，刑法第11條前段
    第25條第2項、第28條，判決如主文。
本案經檢察官丙○○到庭執行職務。
中　　華　　民　　國　　96　　年　　9 　　月　　26　　日
                  刑事庭審判長 法  官  謝志揚
                               法  官  劉雪惠
                               法  官  賴淳良
以上正本證明與原本無異。
如不服本判決，應於送達後10日內，向本院提出上訴狀。其未敘
述理由者，並應於提出上訴狀後10日內向本院補提理由狀 (須附
繕本)。
                               書記官  邱廣譽
中　　華　　民　　國　　96　　年　　9　　 月　　26　  日
附錄    本案論罪科刑之法條：
毒品危害防制條例第4條第2項：
製造、運輸、販賣第二級毒品者，處無期徒刑或7年以上有期徒
刑，得併科新臺幣7百萬元以下罰金。
毒品危害防制條例第18條第1項：
查獲之第一、二級毒品及專供製造或施用第一、二級毒品之器具
，不問屬於犯人與否，均沒收銷燬之；查獲之第三、四級毒品及
製造或施用毒品之器具，無正當理由而擅自持有者，均沒入銷燬
之。但合於醫藥、研究或訓練之用者，得不予銷燬。
毒品危害防制條例第19條第1項：
犯第4條至第9條、第12條、第13條或第14條第1項、第2項之罪者
，其供犯罪所用或因犯罪所得之財物，均沒收之，如全部或一部
不能沒收時，追徵其價額或以其財產抵償之。
